【裁判字號】    95,訴,2574
【裁判日期】    951026
【裁判案由】    毒品危害防制條例
【裁判全文】
臺灣高雄地方法院刑事判決              95年度訴字第2574號
公  訴  人  臺灣高雄地方法院檢察署檢察官
被      告  甲○○
上列被告因違反毒品危害防制條例案件，經檢察官提起公訴（95
年度毒偵字第5008號）及移送併辦 (95年度毒偵字第5696號)，
本院準備程序進行中，因被告就被訴事實為有罪之陳述，經本院
告知簡式審判程序意旨，並聽取公訴人及被告之意見後，本院合
議庭裁定由受命法官獨任依簡式審判程序審理，判決如下：
    主  文
甲○○連續施用第一級毒品，累犯，處有期徒刑壹年。扣案之海
洛因壹包 (含包裝袋，檢驗前重零點壹捌參公克，檢驗後重零點
壹參肆公克)，沒收銷燬之。
    事  實
一、甲○○前因搶奪案件，經本院以92年度訴字第2 號判處有期
    徒刑3 年6 月確定，於民國 (下同)95 年3 月10日執行完畢
    。又因違反毒品危害防制條例案件，經依本院95年度毒聲字
    第436 號裁定送觀察、勒戒後，認無繼續施用毒品之傾向，
    於95年4 月13日執行完畢釋放，由臺灣高雄地方法院檢察署
    檢察官以95年度毒偵字第1695、1863、2025號為不起訴處分
    確定。詎其仍未杜絕毒癮，於前開觀察、勒戒執行完畢釋放
    後5 年內，復基於施用第一級毒品之概括犯意，自95年5 月
    24日17時20分 (起訴書誤載下午4 時55分)許 採尿時回溯24
    小時內之某時 (不含為警查獲至採尿時之期間)起 迄同年6
    月底某時止，在高雄縣大社鄉某加油站之廁所內等處，以將
    海洛因摻入香菸內後點燃吸食，或將海洛因摻水後、再以針
    筒注射之方式，連續施用第一級毒品海洛因多次，約每隔2
    、3 天施用1 次。嗣於(一)95年5 月24日下午1 時50分許，在
    高雄市○○區○○路228 號前為警查獲，並扣得海洛因1 小
    包 (含包裝袋，檢驗前重0.183 公克，檢驗後重0.134 公克
    )， 並採集尿液送驗呈嗎啡陽性反應；及於(二)95年6 月6 日
    20時30分許，為警採集尿液送驗呈嗎啡陽性反應，而查悉上
    情。
三、案經高雄市政府警察局三民第二分局報告臺灣高雄地方法院
    檢察署檢察官偵查起訴及高雄縣政府警察局仁武分局報告臺
    灣高雄地方法院檢察署檢察官移送併辦。
    理  由
一、本件被告甲○○係犯毒品危害防制條例第10條第1 項之施用
    第一級毒品罪，其法定刑為死刑、無期徒刑、最輕本刑為3
    年以上有期徒刑以外之罪，於準備程序進行中，被告就被訴
    事實為有罪之陳述，由受命法官告知簡式審判程序之要旨並
    聽取其與公訴人之意見，經被告同意適用簡式審判程序後，
    本院亦認無不得或不宜改依簡式審判程序進行之處，爰依刑
    事訴訟法第273 條之1 第1 項、第284 條之1 規定，本院合
    議庭裁定裁定本件由受命法官獨任進行簡式審判程序，合先
    敘明。
二、上揭事實，業據被告甲○○坦承不諱，並有高雄市立凱旋醫
    院95年6 月5 日出具之編號A00000000 號濫用藥物尿液檢驗
    報告 (檢體編號：H-195)、高雄市政府警察局三民第二分局
    濫用藥物尿液檢體監管紀錄表 (檢體編號：：H-195)、台灣
    檢驗科技股份有限公司95年6 月28日出具之編號KＺ00000000
    0000號濫用藥物尿液檢驗報告 (檢體編號：178 )、 高雄縣
    政府警察局仁武分局偵辦毒品案件嫌疑犯尿液採證檢驗對照
    表 (尿液編號：178 )各1紙附卷可按，此外，復扣得被告持
    有之白粉1 包可資佐證，而上開白粉1 包經送請高雄市立凱
    旋醫院鑑定之結果，亦含有第一級毒品海洛因之成分，有該
    院95年9 月5 日高市凱醫驗字第2272號濫用藥物成品檢驗鑑
    定書1 紙附卷可參，足徵被告之自白核與事實相符，堪予採
    信。另查，被告前因違反毒品危害防制條例案件，經依本院
    95年度毒聲字第436 號裁定送觀察、勒戒後，認無繼續施用
    毒品之傾向，於95年4 月13日執行完畢釋放，由臺灣高雄地
    方法院檢察署檢察官以95年度毒偵字第1695、1863、2025號
    為不起訴處分確定，此有臺灣高等法院被告前案紀錄表及本
    院被告院內索引卡紀錄表各1 份附卷可參，足認被告確於前
    開觀察、勒戒執行完畢釋放後、5 年內再犯毒品危害防制條
    例第10條第1 項施用第一級毒品海洛因之罪。本件事證明確
    ，被告犯行洵堪認定。
三、查海洛因係毒品危害防制條例第2 條第2 項第1 款所定之第
    1 級毒品，依法不得持有、施用。又按，刑法於94年1 月7
    日修正，同年2 月2 日公布，並於95年7 月1 日施行，而新
    修正刑法第2 條第1 項之規定，係規範行為後法律變更所生
    新舊法律比較適用之準據法，於新法施行後，應適用新法第
    2 條第1 項之規定，為「從舊從輕」之比較。且比較時應就
    罪刑有關之共犯、未遂犯、想像競合犯、牽連犯、連續犯、
    結合犯，以及累犯加重、自首減輕暨其他法定加減原因 (如
    身分加減)與 加減例等一切情形，綜其全部罪刑之結果而為
    比較，再適用有利於行為人之法律處斷 (最高法院85年度台
    上字第757 號判決要旨、最高法院95年5 月23日95年第8 次
    刑事庭會議決議參照)。 茲比較新、舊法如下：
  (一)修正後之刑法刪除第56條連續犯之規定，本件被告之犯行，
    因行為後新法業已刪除連續犯之規定，此刪除雖非犯罪構成
    要件之變更，但顯已影響行為人刑罰之法律效果，自屬法律
    有變更，依刑法第2 條第1 項規定，比較新、舊法結果，仍
    應適用較有利於被告之行為時法律即舊法論以連續犯（最高
    法院95年第8 次刑事庭會議決議參照）。
  (二)再者，被告前因搶奪案件，經本院以92年度訴字第2 號判處
    有期徒刑3 年6 月確定，於95年3 月10日執行完畢，有臺灣
    高等法院被告前案紀錄表在卷可稽，茲被告於5 年以內再
    故意犯本件有期徒刑以上之罪，不論依修正前之刑法第47條
    ，或修正後之刑法第47條第1 項之規定，均構成累犯，對被
    告而言，修正後之刑法第47條第1 項之規定，並無較為有利
    。
  (三)綜合上述，就本案而言，比較新、舊法之結果，仍認以被告
    行為時之刑法規定較有利於行為人，自應依刑法第2 條第1
    項前段規定，一體適用修正前之刑法刑法第56條、47條之規
    定。
四、核被告所為，係犯毒品危害防制條例第10條第1 項之施用第
    一級毒品罪，其施用第一級毒品海洛因前之持有海洛因之低
    度行為，應為施用之高度行為所吸收，不另論罪。被告先後
    多次施用第一級毒品犯行，所犯構成要件相同，時間緊接，
    顯係基於概括之犯意為之，應依修正前刑法第56條規定論以
    連續犯，並加重其刑。又被告前因搶奪案件，經本院以92年
    度訴字第2 號判處有期徒刑3 年6 月確定，於95年3 月10日
    執行完畢，有臺灣高等法院被告前案紀錄表在卷可稽，其於
    於5 年以內再故意犯本件有期徒刑以上之罪，應依修正前之
    刑法第47條項之規定，論以累犯，並加重其刑。再者，公訴
    人雖僅就被告自95年5 月24日17時20分 (起訴書誤載下午4
    時55分)許 採尿時回溯24小時內之某時 (不含為警查獲至採
    尿時之期間)施 用海洛因1 次之犯罪事實提起公訴 (即臺灣
    高雄地方法院檢察署檢察官95年度毒偵字第5008號)， 然檢
    察官就犯罪事實一部起訴者，其效力及於全部，刑事訴訟法
    第267 條定有明文。本件被告另自95年5 月24日17時20分許
    採尿回溯24小時內之某時 (不含為警查獲至採尿時之期間)
    起迄同年6 月底某時止 (不含起訴事實部分，但包含臺灣高
    雄地方法院檢察署95年度毒偵字第5696號)之 部分犯罪事實
    ，與前揭起訴之犯罪事實部分具有連續犯之裁判上一罪關係
    ，已如前述，為起訴效力所及，本院自應就此部分一併加以
    裁判，附此敘明。爰審酌被告前因施用毒品案件，經觀察勒
    戒、強制戒治後，竟再為本件施用毒品犯行，足見其惡習已
    深，且戒絕毒癮之意志不堅，未能體悟施用毒品對自己、家
    人造成之傷害及社會之負擔，自屬可議；惟念其於犯後態度
    良好，並能坦承犯行及施用毒品本質上係屬戕害自身健康之
    行為，尚未直接危害他人，反社會性之程度應屬較低等一切
    情狀，量處如主文所示之刑，以資懲儆。另扣案之白粉1 包
    ，經檢驗結果含有第一級毒品海洛因之成分 (含包裝袋，檢
    驗前重0.183 公克，檢驗後重0.134 公克)， 業如前述，不
    問屬於犯人與否，爰依毒品危害防制條例第18條第1 項前段
    規定沒收銷燬之；毒品包裝於毒品鑑驗後仍包覆毒品，包裝
    袋上有微量毒品殘留，客觀上已與毒品無法析離，亦應依前
    揭規定併予沒收銷燬之，至於送驗耗費之海洛因，既已滅失
    不存在，自無宣告沒收銷燬之必要，附此敘明。
據上論斷，應依刑事訴訟法第273 條之1 第1 項、第284 條之1
、第299 條第1 項前段，毒品危害防制條例第10條第1 項、第18
條第1 項前段，刑法第2 條第1 項前段、刑法第11條、修正前刑
法第56條，修正前刑法第47條，判決如主文。
本案經檢察官乙○○到庭執行職務。
中    華    民    國    95    年    10    月    26    日
                        刑事第九庭  法  官  陳建和
以上正本證明與原本無異。
如不服本判決，應於收受送達後10日內向本院提出上訴書狀。
中    華    民    國    95    年    10    月    26    日
                                    書記官  林姵妤
附錄本判決論罪科刑之法條：
毒品危害防制條例第10條
施用第一級毒品者，處六月以上五年以下有期徒刑。
施用第二級毒品者，處三年以下有期徒刑。


司法院資訊處製作；財團法人民間司法改革基金會備份。
